Carlos Valdés Corrales

Ingeniero en sistemas de telecomunicación

Ingeniero de sistemas con más de 3 años de experiencia, especializado en la puesta en marcha de sistemas de telecomunicaciones. Me gusta implicarme directamente en todo el proceso, desde el diseño hasta su integración. Así, he logrado reducir los tiempos de respuesta en un 5% gracias a mejoras continuas. Busco unirme al equipo de EnginCorp para optimizar los procesos de sus sistemas comunicacionales.

Experiencia laboral

2019-06

Ingeniero de sistemas

Growth LTD, Valencia

- Responsable de poner en marcha y mantener 3 sistemas de telecomunicaciones.
- Actualizaciones periódicas en búsqueda de posibles mejoras de rendimiento.
- Coordinación de un grupo de 5 ingenieros de diferentes ramas.
- Escritura de informes técnicos mensuales.

Logros clave:

- Reducción de un 5% en el tiempo de respuesta de los sistemas.
- Resolución del 100% de las incidencias.

2018-06 - 2019-05

Ingeniero de sistemas junior

HiFrost Sistemas Tecnológicos, Valencia

- Ayudante del equipo de ingenieros en la ejecución de 5 proyectos de puesta en marcha de sistemas.
- Redacción de reportes de errores semanales.
- · Control de bases de datos en SQL server.
- Comunicación directa con el cliente vía telefónica o correo electrónico.

Logro clave:

 Un cliente superó su objetivo de ventas en un 15%, gracias a nuestra implementación de un sistema de software automatizado.

Educación

2013-09 - 2018-06

Grado en Ingeniería de Sistemas de Telecomunicación, Sonido e Imagen

Universidad Politècnica de Valencia, Valencia

Idiomas

Inglés C1

Francés B1





Perfil

Email

carlos.valdesc@gmail.com

Teléfono

635 981 208

LinkedIn

linkedin.com/in/carlos-valdes-corrales

Habilidades

Lenguajes de programación: Java, C, Python.

Gestión de bases de datos relacionales: SQL server.

Diseño de software.

Liderazgo.

Resolución de problemas.

Creatividad.

Trabajo en equipo.

Información adicional

· Disponibilidad inmediata.